【裁判字號】    89,上易,340
【裁判日期】    890302
【裁判案由】    傷害
【裁判全文】
臺灣高等法院刑事判決                            八十九年度上易字第三四號
    上  訴  人
    即  被  告  甲○○
    選任辯護人  黃國堂
右上訴人因傷害案件，不服臺灣板橋地方法院八十八年度易字第四０四九號，中華民
國八十八年十一月三十日第一審判決（起訴案號：臺灣板橋地方法院檢察署八十八年
度偵字第一二八九四號）提起上訴，本院判決如左：
    主      文
原判決撤銷。
甲○○傷害人之身體，處拘役伍拾玖日，如易科罰金，以佰元折算壹日。
    事      實
一、甲○○於民國八十七年十一月二十五日晚上，在台北縣三重市○○街六十二巷一
    之三號四樓，因奉養其婆婆之事，與其夫之姊乙○○發生爭執，竟基於傷害人身
    體之故意，持木棍毆打乙○○，致其受有右側手臂多處瘀青一乘一公分、二乘一
    公分、二乘二公分、二乘二公分、左側手臂瘀青二乘二公分、左側手臂後方瘀青
    七乘七公分、八乘十四公分、腰部瘀青四乘五公分、五乘五公分之傷害。
二、案經被害人乙○○訴由臺灣板橋地方法院檢察署檢察官偵查起訴。
    理      由
一、訊據被告甲○○雖坦承有於右揭時地，因奉養其婆婆之事，與其夫之姊乙○○發
    生爭執，並打傷乙○○情事，但否認係以木棍打傷乙○○，辯稱係以掛門簾之小
    竹枝毆打，且僅造成被害人乙○○手臂上二處傷痕，並未造成七、八處傷痕云云
    。惟查右揭事實業經被害人於偵查及本院調查時指訴綦詳，被告於原審調查時亦
    坦承「乙○○先罵我不孝，我才拿木棍打她」，並對於偵查卷內所附驗傷診斷書
    及照片表示沒有意見（原審卷第十一頁以下），查上開驗傷診斷書及照片六張，
    即顯示如事實欄所載之九處傷痕。本件事證明確，被告所辯無非避就飾詞，不足
    採信，其犯行堪以認定，自應依法論科。
二、核被告所為，係犯刑法第二百七十七條第一項之傷害罪。原審予以論科，固非無
    見，惟原判決漏未記載被害人所受左側手臂後方瘀青七乘七公分、八乘十四公分
    之傷害，亦未敘明被告與被害人之關係及傷害之動機，容有未洽。被告上訴意旨
    辯稱：伊只有在與被害人爭執時，順手拿起掛門簾之小竹枝打被害人，僅造成被
    害人手臂兩處傷痕云云，並舉其夫陳昭勳為證人，其夫陳昭勳雖到庭附和被告之
    供詞，然被告於原審調查時既已坦承「乙○○先罵我不孝，我才拿木棍打她」等
    情，其夫陳昭勳於本院調查時所為證言，無非事後迴護被告之詞，不足採信。被
    告所辯雖非可採，惟原判決既有前述可議之處，仍屬無可維持，應予撤銷改判。
    爰審酌被告犯罪之動機、手段、犯罪時所受之刺激、被害人所受傷害程度、被告
    犯罪後之態度及被害人已經提起附帶民事訴訟，由本院同時為實體判決，命被告
    給付新台幣十萬元及自起訴狀繕本送達之翌日起至清償日止，按年息百分之五計
    算之法定遲延利息等一切情狀，量處如主文第二項所示之刑，並諭知易科罰金之
    折算標準。
據上論斷，應依刑事訴訟法第三百六十九條第一項前段、第三百六十四條、第二百九
十九條第一項前段，刑法第二百七十七條第一項、第四十一條，罰金罰鍰提高標準條
例第一條前段、第二條，判決如主文。
本案經檢察官沈明彥到庭執行職務。
中    華    民    國    八十九    年        三      月        二       日
                            臺灣高等法院刑事第二十二庭
                                審判長法  官  童  有  德
                                      法  官  林  明  俊
                   法  官  林  文  舟
右正本證明與原本無異。
不得上訴。
                                      書記官  莊  昭  樹
中    華    民    國    八十九    年        三      月        六        日
附錄：本案論罪科刑法條全文
刑法第二百七十七條第一項：
傷害人之身體或健康者，處三年以下有期徒刑，拘役或一千元以下罰金。


司法院資訊處製作；財團法人民間司法改革基金會備份。
